pt-BR: Tipo de propulsão da embarcação: Manual; Motorizado; Outro
th: ประเภทการขับเคลื่อนของเรือ: มือเข็น; ขับเคลื่อนด้วยมอเตอร์; อื่นๆ
ko: 선박 추진 타입: 수동; 전동식; 기타
cs: Typ pohonu plavidla: Ruční; Motorizované; Jiné
es: Tipo de propulsión de la embarcación: Manual; Motorizado; Otros
vi: Loại động cơ đẩy tàu thủy: Xe lăn thủ công; Gắn động cơ; Khác
bg-BG: Тип задвижване на плавателен съд: Ръчен; Моторизиран; Други
de: Antriebsart des Wasserfahrzeugs: Manuell; Motorisiert; Sonstiges
el: Τύπος πρόωσης σκαφών: Μη αυτόματος; Μηχανοκίνητος; Άλλο
ru: Тип движения плавсредства: Ручной; Моторизованный; Другой
fi: Vesikulkuneuvon käyttövoimatyyppi: Manuaalinen; Motorisoitu; Muu
ja: 船舶推進型: 手動; モーター付き; その他
it: Tipo di propulsione delle imbarcazioni: Manuale; Motorizzato; Altro
nb: Fremdriftstype for båt: Manuell; Motorisert; Annet
pt-PT: Tipo de propulsão de embarcação: Manual; Motorizado; Outro
sk-SK: Typ pohonu plavidla: Manuálny; Motorizovaný; Iné
zh-CN: 船舶推进类型: 手动; 机动; 其他
da: Fremdrivningstype for vandfartøj: Manuel; Motoriseret; Andet
hu: Vízi jármű meghajtástípusa: Manuális; Motoros; Egyéb
nl: Type voortstuwing van waterscooters: Handmatig; Gemotoriseerd; Andere
ro-RO: Tipul de propulsie a ambarcațiunii: Manual; Motorizată; Altele
sv: Typ av framdrivning för vattenskoter: Manuell; Motoriserad; Övrigt
sl-SI: Vrsta pogona vodnega plovila: Ročno; Motorizirano; Drugo
en: Watercraft propulsion type: Manual; Motorized; Other
pl: Rodzaj napędu jednostki pływającej: Ręczny; Napęd silnikowy; Inne
tr: Deniz taşıtları tahrik tipi: Manuel; Motorlu; Diğer
lt-LT: Vandens transporto priemonės varomosios jėgos tipas: Rankinis; Motorizuotas; Kita
zh-TW: 船艇推進類型: 手動; 機動化; 其他
fr: Type de propulsion de l’embarcation: Manuel; Motorisé; Autre
hr-HR: Vrsta pogona plovila: Ručno; Motorizirano; Ostalo